臺灣彰化地方法院彰化簡易庭民事判決
110年度彰簡字第233號
原      告  卓秋燕  

訴訟代理人  吳常銘律師(法扶律師)
被      告  張寶猜  
訴訟代理人  張聰惠  
被      告  劉肇庭  
訴訟代理人  許智捷律師(法扶律師)
上列當事人間因過失傷害案件（108年度交易字第546號），原告
提起刑事附帶民事訴訟之損害賠償事件，經本院刑事庭裁定移送
（108年度交附民字第101號），本院於民國111年10月20日言詞
辯論終結，判決如下：
    主      文
被告張寶猜、劉肇庭應連帶給付原告新臺幣壹拾捌萬柒仟玖佰貳
拾壹元，及其中被告張寶猜自民國一百零八年九月十六日起、被
告劉肇庭自一百零八年九月四日起，均至清償日止，按年息百分
之五計算之利息。
原告其餘之訴駁回。
訴訟費用由被告張寶猜、劉肇庭連帶負擔百分之二十七，餘由原
告負擔。
本判決原告勝訴部分得假執行。但被告張寶猜、劉肇庭如以新臺
幣壹拾捌萬柒仟玖佰貳拾壹元為原告預供擔保，得免為假執行。
原告其餘假執行之聲請駁回。
    事實及理由
壹、程序部分：
一、按訴狀送達後，原告不得將原訴變更或追加他訴，但擴張或
    減縮應受判決事項之聲明者，不在此限，民事訴訟法第255
    條第1項第2款分別定有明文。本件原告起訴聲明係請求被告
    連帶給付新臺幣（下同）760,970元及遲延利息（見交附民
    字卷第5頁），嗣於本院審理中就請求金額遞次變更，並於
    本院民國111年10月20日言詞辯論程序時當庭變更其聲明，
    請求被告連帶給付691,796元及遲延利息（見本院卷第387頁
    ），核此僅為減縮應受判決事項之聲明，揆諸上揭規定，於
    法並無不合，應予准許。
二、按「訴訟代理人應委任律師為之。但經審判長許可者，亦得
    委任非律師為訴訟代理人。」、「非律師為訴訟代理人之許
    可準則，由司法院定之。」民事訴訟法第68條第1項、第3項
    分別定有明文。又「下列之人，審判長得許可其為訴訟代理
    人：一、大學法律系、所畢業者。二、現為中央或地方機關
    所屬人員，經該機關委任為訴訟代理人者。三、現受僱於法
    人或非法人團體從事法務工作，經該法人或非法人團體委任
    為訴訟代理人者。四、經高考法制、金融法務，或其他以法
    律科目為主之高等考試及格者。五、其他依其釋明堪任該事
    件之訴訟代理人者。」、「當事人委任其配偶、三親等內之
    血親或二親等內之姻親為訴訟代理人者，審判長得許可之」
    ，民事事件委任非律師為訴訟代理人許可準則第2條及第3條
    亦有明文。經查，被告張寶猜前雖委任司崇文為訴訟代理人
    ，然司崇文並非律師，且據其所稱與原告間為友人關係（見
    本院卷第271頁），難認符合上開準則之規定，是本院依民
    事訴訟法第68條第1項規定，不准許可司崇文為被告張寶猜
    之訴訟代理人（見本院卷第271頁）。
三、被告張寶猜經合法通知，未於言詞辯論期日到場，核無民事
    訴訟法第386條所列各款事由，爰依原告之聲請，由其一造
    辯論而為判決。
貳、實體部分：
一、原告主張：緣被告劉肇庭明知其無駕駛執照，竟於107年10
    月27日14時許，騎乘車牌號碼000-000號普通重型機車（下
    稱甲車）後座搭載原告，沿彰化縣福興鄉產業道路由北往南
    方向行駛，嗣行經彰化縣福興鄉秀安一街秀厝高幹37G2517B
    A23往西30公尺處時，其行進方向之燈號為閃光紅燈，應注
    意車輛行駛至交岔路口，其行進、轉彎，應遵守燈光號誌之
    指示，而閃光紅燈表示「停車再開」，車輛應減速接近，先
    停止於交岔路口前，讓幹道車優先通行後認為安全時，方得
    續行，而該交岔路口四周均為農田、無任何障礙物、視線良
    好，無不能注意情事，其竟疏未注意，貿然通過前開交岔路
    口，適有被告張寶猜駕駛車牌號碼0000-00號自用小客貨車
    （下稱乙車），由其右方沿秀安一街由西往東方向行駛，行
    經上開交岔路口時，其行進方向燈號為閃光黃燈，閃光黃燈
    表示「警告」，應注意車輛減速接近，注意安全，小心通過
    ，更應注意小心謹慎操作車輛，避免於煞車時誤踩油門，亦
    疏未注意，貿然通過前開交岔路口，致兩車於上開交岔路口
    發生碰撞，被告劉肇庭與原告受碰撞後均人車倒地於乙車正
    前方，原告因而受有右下肢擦傷（下稱第一次撞擊）。被告
    張寶猜駕車撞擊被告劉肇庭及原告後立刻欲下車查看，然竟
    誤踩油門，而再次撞擊倒地於乙車前方之原告及被告劉肇庭
    ，該2人因此均摔落至一旁農田之灌溉溝渠中，致原告受有
    右側遠端脛骨及腓骨開放性、粉碎性骨折、右下肢傷口感染
    、頭部外傷、腹壁挫傷、腦震盪等傷害（下稱第二次撞擊，
    以下與第一次撞擊合稱系爭事故）。又原告因系爭事故受有
    達691,796元之損害（包含醫療費用31,970元、交通費用27,
    800元、看護費用198,000元及精神慰撫金500,000元，再扣
    除已受領之強制汽車責任保險理賠金計65,974元），被告張
    寶猜自應與被告劉肇庭共同負侵權行為之連帶損害賠償責任
    ，爰依侵權行為之法律關係提起本件訴訟。並聲明：（一）
    被告應連帶給付原告691,796元，及自起訴狀繕本送達翌日
    起至清償日止，按年息5%計算之利息；（二）願供擔保，請
    准宣告假執行。
二、被告方面：
（一）被告劉肇庭則以：系爭事故可區分為第一次撞擊及第二次
      撞擊，被告劉肇庭僅就第一次撞擊部分具有過失，因此其
      只就第一次撞擊導致原告受有之右下肢擦傷部分負連帶賠
      償責任。再者，原告主張醫療費用並未就第一次撞擊及第
      二次撞擊所致傷勢有所區分，且108年3月28日開立收據部
      分係記載欠款金額為5,186元（即附表一編號8所示），此
      部分應仍未繳納完畢，故原告主張醫療費用數額已有違誤
      ；又原告雖主張被告劉肇庭應負擔交通及看護費用，惟原
      告因第一次撞擊所受傷勢輕微，應無乘坐計程車或看護之
      必要，且原告於108年4月5日所支出之交通費用（即附表
      二編號9），其目的僅係前往醫療院所申請開立診斷診明
      書，應無乘坐計程車之必要；另原告主張之精神慰撫金並
      未區分第一次撞擊及第二次撞擊所致傷勢，其金額容有過
      高等語，資為抗辯。並聲明：（一）原告之訴駁回；（二
      ）如受不利判決，願供擔保請准宣告免為假執行。
（二）被告張寶猜未於言詞辯論期日到場，惟曾具狀答辯略以：
      原告既搭乘由患有中度智能障礙之被告劉肇庭騎乘甲車導
      致車禍，本應自行負責；且系爭事故發生原因乃事故現場
      有路樹遮蔽被告張寶猜之視線，加以被告劉肇庭並未遵守
      號誌及速限始導致，另被告張寶猜固於車禍後一時未回神
      而誤踩油門致乙車向前衝，但前方並無任何人或物，不可
      能將原告撞飛等語，資為抗辯（其未為任何聲明）。
三、得心證之理由：　　
（一）原告主張被告劉肇庭騎乘甲車搭載原告，並於上開時間行
      經彰化縣福興鄉秀安一街秀厝高幹37G2517BA23往西30公
      尺處時，其行進方向之燈號為閃光紅燈，應注意車輛行駛
      至交岔路口，其行進、轉彎，應遵守燈光號誌之指示，而
      閃光紅燈表示「停車再開」，車輛應減速接近，先停止於
      交岔路口前，讓幹道車優先通行後認為安全時，方得續行
      ，而該交岔路口四周均為農田、無任何障礙物、視線良好
      ，無不能注意情事，其竟疏未注意，貿然通過前開交岔路
      口，適有被告張寶猜駕駛乙車由其右方沿秀安一街由西往
      東方向行駛，行經上開交岔路口時，其行進方向燈號為閃
      光黃燈，閃光黃燈表示「警告」，應注意車輛減速接近，
      注意安全，小心通過，更應注意小心謹慎操作車輛，避免
      於煞車時誤踩油門，亦疏未注意，貿然通過前開交岔路口
      ，致兩車於上開交岔路口發生第一次撞擊，原告因此受有
      右下肢擦傷，被告張寶猜原欲下車查看，然竟誤踩油門而
      發生第二次撞擊，使原告摔落至農田溝渠中，致其受有右
      側遠端脛骨及腓骨開放性、粉碎性骨折、右下肢傷口感染
      、頭部外傷、腹壁挫傷、腦震盪等傷害之事實，業據本院
      刑事庭以108年度交易字第546號刑事判決認定在案，復經
      本院調取該案卷宗，核對卷內道路交通事故現場圖、調查
      報告表（一）、（二）、現場照片、行車事故鑑定會鑑定
      意見書及兩造供述等確認無誤，且被告劉肇庭對此並無爭
      執，系爭事故之發生經過可先予認定。至被告張寶猜雖辯
      以其就系爭事故並無過失，且未因誤踩油門撞擊原告等語
      ，惟此部分僅空言抗辯，於本院審理時並未提出與刑事案
      件中不同之新事證證明其無上開行為，故被告張寶猜之上
      開答辯，即不足採。
（二）被告2人應就原告所生損害負連帶賠償責任：
    ⒈按駕駛人駕駛汽車，應遵守道路交通標誌、標線、號誌之
      指示；閃光黃燈表示「警告」，車輛應減速接近，注意安
      全，小心通過；閃光紅燈表示「停車再開」，車輛應減速
      接近，先停止於交岔路口前，讓幹道車優先通行後認為安
      全時，方得續行，道路交通安全規則第90條第1項前段、
      道路交通標誌標線號誌設置規則第211條第1項第1款、第2
      款定有明文。又駕駛人本應謹慎操作車輛，避免發生誤踩
      油門導致車輛爆衝之情事，此為任何人所自明之理。經查
      ，系爭事故之發生過程既如前述，被告劉肇庭騎乘甲車搭
      載原告行經上開交岔路口時，本應注意行經閃光紅燈之交
      叉路口時，車輛應減速接近，先停止於交岔路口前，讓幹
      道車優先通行後認為安全時，方得續行，而被告張寶猜駕
      駛乙車時，本應注意行經閃光黃燈之交岔路口時，應注意
      車輛減速接近，注意安全，小心通過，更應注意車輛之操
      作，避免誤踩油門之情事發生，然被告2人均疏未注意於
      此，而致甲、乙二車先於交岔路口發生碰撞，原告因此倒
      地受傷；被告張寶猜又因誤踩油門而撞擊倒地於乙車前之
      原告，致原告摔落於溝渠中而傷勢加劇，是被告劉肇庭就
      第一次撞擊具有過失，被告張寶猜則就第一次與第二次撞
      擊均有過失。
    ⒉再按民事上之共同侵權行為（狹義的共同侵權行為，即加
      害行為）與刑事上之共同正犯，其構成要件並不完全相同
      ，共同侵權行為人間不以有意思聯絡為必要，數人因過失
      不法侵害他人之權利，苟各行為人之過失行為，均為其所
      生損害共同原因，即所謂行為關連共同，亦足成立共同侵
      權行為，依民法第185條第1項前段之規定，各過失行為人
      對於被害人應負全部損害之連帶賠償責任。又損害賠償之
      債，以有損害之發生及有責任原因之事實，並二者之間，
      有相當因果關係為成立要件。所謂相當因果關係，係指依
      經驗法則，綜合行為當時所存在之一切事實，為客觀之事
      後審查，認為在一般情形上，有此環境，有此行為之同一
      條件，均發生同一之結果者，則該條件即為發生結果之相
      當條件，行為與結果即有相當之因果關係。反之，若在一
      般情形上，有此同一條件存在，而依客觀之審查，認為不
      必皆發生此結果者，則該條件與結果並不相當，不過為偶
      然之事實而已，其行為與結果間即無相當因果關係（最高
      法院98年度台上字第1953號民事判決意旨參照）。經查，
      原告於遭受第一次撞擊及第二次撞擊後，受有右下肢擦傷
      、右側遠端脛骨及腓骨開放性、粉碎性骨折、右下肢傷口
      感染、頭部外傷、腹壁挫傷、腦震盪等傷害等情，已如上
      述；又被告劉肇庭騎乘甲車搭載原告行經閃光紅燈之交岔
      路口時，因未遵守號誌讓幹道車優先通行，致與斯時駕駛
      乙車行駛至該交岔路口之被告張寶猜發生碰撞使原告倒地
      ，再因被告張寶猜誤踩油門使原告遭受撞擊而跌入溝渠，
      是若非被告劉肇庭因未遵守號誌造成與被告張寶猜間之第
      一次撞擊，被告張寶猜當不至於因過失誤踩油門而產生第
      二次撞擊，由此可知被告劉肇庭前揭行為造成第一次撞擊
      後，確已提高第二次撞擊產生之風險，且為造成第二次撞
      擊所不可或缺之因素，原告受有上揭傷害之結果亦係依一
      般生活經驗可預料之方式發生，尚非偶然之事實。另系爭
      事故雖可區分為先後發生之第一次撞擊及第二次撞擊，但
      時間相隔甚為短暫，足認第一次及第二次撞擊發生過程並
      無其他偶然獨立原因介入而中斷，自均與原告身體傷害間
      具有相當因果關係。準此，被告劉肇庭、張寶猜就第一次
      撞擊之過失行為，要與被告張寶猜就第二次接擊之過失行
      為，彼此間具有行為關連共同之關係，依上開說明，原告
      據此請求被告2人依民法第185條第1項規定負連帶賠償責
      任，自屬有據。至被告劉肇庭辯稱其僅需就原告因第一次
      撞擊所致傷勢負連帶賠償責任等語，此部分依前開說明即
      無可採。
（三）關於原告所得請求賠償金額部分，茲分述如下：　　　　
    ⒈關於醫療費用部分：
      ①原告主張其因系爭事故支出醫療費用計31,970元，已提
        出收據數紙為憑（詳如附表一出處欄所示），其中如附
        表一編號1、3、5至7、9至17所示項目及金額均未見被
        告有何爭執，且經核其支出目的均與原告治療所受傷勢
        相關，此部分金額計4,507元（計算式：500元+200元+2
        40元+120元+350元+220元+420元+140元+507元+150元+3
        90元+310元+800元+160元=4,507元），自可認定均屬必
        要之醫療費用支出。
      ②就附表一編號2及編號4所示單據部分，其單據開立日期
        雖為相異，但觀之各該單據所載項目均為原告於107年1
        0月27日至同年11月26日之住院期間花費支出，此部分
        應屬重複開立，應剔除其中之一，且實際繳納金額記載
        為300元，故認附表一編號2及編號4所示單據僅能證明
        原告於上開住院期間實際支出醫療費用300元之事實。
        至原告固主張本項實際支出除附表一「實際繳納金額」
        欄所載300元以外，其另有支出21,577元等語，惟審酌
        附表一編號2及編號4所示單據各將前揭支出即21,577元
        列於「本次欠款金額」及「本次優待金額」，難認該筆
        費用係由原告實際支付，另原告就此部分未能再行舉證
        確有支出款項之情形，故其前揭主張即屬無據。
      ③就附表一編號8所示單據部分，其上僅記載實繳金額為10
        0元，另原告未能提出已實際繳納該單據「本次欠款金
        額」欄所載5,186元之證明，故本項僅能認定其支出費
        用金額為100元。
      ④綜上，原告支出之醫療費用總計應為4,907元（計算式：
        4,507元+300元+100元=4,907元），是原告於此範圍內
        ，請求被告連帶賠償醫療費用4,907元，應予准許。
   ⒉關於交通費用部分：
　　 原告主張其因就醫支出交通費用計27,800元，業據其提出
     車資證明單據數紙為證（詳如附表二出處欄所示，另原告
     已捨棄主張107年12月19日所支出之交通費用【見本院卷第
     387頁】），且經核原告於附表二日期欄所示時間均有就醫
     紀錄，故此部分主張，應予准許。另被告劉肇庭雖抗辯原
     告於附表二編號9所示日期僅係為申請診斷證明書，並無乘
     坐計程車之必要等語，惟審酌原告前往申請診斷證明書係
     為證明其曾就醫治療之事實，以實現侵權行為損害賠償請
     求權，因此該交通費用支出即係因被告2人侵權行為所引起
     ，自屬增加生活上需要費用，故被告劉肇庭前揭辯解，難
     認有據。
   ⒊關於看護費用部分：
     原告主張其因系爭事故手術後由其母親全日照顧3個月，再
     按日以2,200元計算，請求看護費用198,000元等情，業據
     其提出診斷證明書為憑（見交附民字卷第33頁），而上開
     診斷證明書之醫生囑言欄已載明「需專人照護3個月」等語
     ，足見原告主張其需專人照顧3個月乙情為真正。又親屬代
     為照顧原告之起居，固係基於親情，但親屬看護所付出之
     勞力並非不能評價為金錢，雖因二者身分關係而免除被害
     人之支付義務，惟此種基於身分關係之恩惠，自不能加惠
     於加害人。故由親屬看護時雖無現實看護費之支付，仍應
     認原告受有相當於看護費之損害，得向侵權行為人請求賠
     償，始符公平原則。是原告雖未提出該段期間支出看護費
     用之證明，而係由其家人照顧，仍得請求相當於看護費用
     之損害賠償。本院審酌原告所受傷勢情形，並考量一般親
     屬在未受專門訓練下，其照護技巧及時間多不如專業看護
     人員，認原告全日看護費用應按日以2,000元計算為適當，
     故其得請求之看護費用應為180,000元（計算式：2,000元x
     90日=180,000元），是原告於此範圍內，請求被告連帶給
     付看護費用，應屬有據。
　 ⒋慰撫金部分：　 
　　 按不法侵害他人之人格權，被害人受有非財產上損害，請
     求加害人賠償相當金額之慰撫金時，法院對於慰撫金之量
     定，應斟酌實際加害情形、所造成之影響、被害人所受精
     神上痛苦之程度、雙方之身分、地位、經濟狀況及其他各
     種情形，以核定相當之數額。本院審酌原告因系爭事故，
     致受有右下肢擦傷、右側遠端脛骨及腓骨開放性、粉碎性
     骨折、右下肢傷口感染、頭部外傷、腹壁挫傷、腦震盪等
     傷害，其精神堪認應受有相當之痛苦，並斟酌卷附兩造稅
     務電子閘門財產所得調件明細所示兩造財產所得資料、其
     等自陳學經歷及家境情形，以及兩造身分、地位及經濟狀
     況、系爭事故發生始末、被告侵權行為情節及原告所受之
     傷害程度等情狀，認原告請求賠償之慰撫金數額以150,000
     元為適當，逾此數額之請求，即屬無據。
　 ⒌關於與有過失之認定：
　　 ①按損害之發生或擴大，被害人與有過失者，法院得減輕賠
       償金額，或免除之。重大之損害原因，為債務人所不及
       知，而被害人不預促其注意或怠於避免或減少損害者，
       為與有過失。前2項之規定，於被害人之代理人或使用人
       與有過失者，準用之，民法第217條定有明文。又駕駛機
       車有過失致坐於後座之人被他人駕駛之車撞及者，後座
       之人係因藉駕駛人載送而擴大其活動範圍，駕駛人為之
       駕駛機車，應認係後座之人之使用人，則後座之人所受
       損害，自有民法第217條第3項過失相抵規定之適用。
　　 ②經查，關於系爭事故之發生經過固可分為第一次與第二次
       撞擊，且依卷附交通部公路總局臺中區監理所彰化縣區
       車輛行車事故鑑定會鑑定意見書記載被告劉肇庭、張寶
       猜之前揭過失行為分別為肇事主因、次因等語（見臺灣
       彰化地方檢察署108年度偵字第4133號卷第71-75頁），
       然第二次撞擊係純因被告張寶猜誤踩油門所致，已如上
       述，此舉更導致原告所受傷勢程度加劇，是經本院審酌
       系爭事故經過情形後，認該事故固由被告2人共同造成，
       但被告張寶猜就系爭事故之過失比例應為70%，被告劉肇
       庭則為30%。又系爭事故發生時既由被告劉肇庭搭載原告
       ，足見原告因此擴大其行動範圍，應認被告劉肇庭係原
       告之使用人，故依上開說明，原告對被告張寶猜請求損
       害賠償部分即有過失相抵規定之適用，並應承擔被告劉
       肇庭之過失，故被告張寶猜所負損害賠償責任應減為70%
       。
　　 ③另法院援引民法第217條第1項過失相抵原則，減輕或免除
       賠償金額，僅於賠償權利人向其使用人以外之第三人請
       求賠償時，始有其適用（最高法院103年度台上字第1157
       號民事判決意旨參照）。依上可知，被告劉肇庭就系爭
       事故之過失比例雖為30%，但卷內並無證據顯示原告就系
       爭事故之發生亦與有過失，因此被告劉肇庭本應對原告
       之損害賠償請求負全部責任。惟按過失之責任，依事件
       之特性而有輕重，如其事件非予債務人以利益者，亦應
       從輕酌定，民法第220條第2項定有明文。本院考量原告
       與被告劉肇庭係朋友關係，且無證據證明被告劉肇庭因
       騎乘甲車搭載原告而獲得利益等情，其責任亦應從輕審
       酌，故認被告劉肇庭對原告應負過失責任比例應酌減為7
       0%。
　 ⒍此外，原告因系爭事故已受領強制責任險理賠金計65,974元
     ，有新光產物保險股份有限公司111年11月14日函附卷可參
     （見本院卷第305-307頁），此部分依強制汽車責任保險法
     第32條規定亦應予扣除。　　 
　 ⒎綜上，原告對於被告2人得請求之金額經依兩造應負擔過失
     比例予以核減，並扣除原告已受領之前述強制責任險理賠
     金額後，原告得請求被告2人連帶賠償金額應為187,921元
     （計算式：【4,907元+27,800元+180,000元+150,000元】x
     70%-65,974元=187,921元，元以下四捨五入）。
四、綜上所述，原告依侵權行為之法律關係，請求被告2人應連
    帶給付原告187,921元，及其中被告張寶猜自108年9月16日
    起（見交附民字卷第53頁）、被告劉肇庭自108年9月4日起
    （見交附民字卷第55頁），均至清償日止，按年息5%計算之
    利息，為有理由，應予准許；逾此範圍之請求，為無理由，
    應予駁回。
五、本件原告勝訴部分係就民事訴訟法第427條適用簡易程序所
    為被告敗訴之判決，依同法第389條第1項第3款規定，爰依
    職權宣告假執行；另依同法第392條第2項之規定，依職權宣
    告被告如預供擔保，得免為假執行。至原告敗訴部分，其假
    執行聲請失所依附，應予駁回。
六、本件事證已臻明確，兩造其餘攻擊防禦方法及證據，核與判
    決之結果不生影響，爰不一一論列；另被告張寶猜前雖委任
    司崇文為訴訟代理人，並由司崇文以其訴訟代理人之名義陸
    續出具書狀表示意見（見本院卷第29-63、239-253頁），然
    司崇文並未經本院許可為被告張寶猜之訴訟代理人，已如上
    述，是本院即不予斟酌前揭書狀內容，附此敘明。　
七、本件係刑事附帶民事訴訟，而由本院刑事庭移送民事庭者，
    依刑事訴訟法第504條第2項之規定，本無須繳納裁判費，惟
    為因應訴訟費用發生，仍依民事訴訟法第79條、第85條第2
    項規定諭知訴訟費用之負擔。
中　　華　　民　　國　　111 　年　　11　　月　　17　　日
        　　　　　彰化簡易庭  法  官　黃英豪
以上正本係照原本作成。
如不服本判決，須於判決送達後20日內，向本院提出上訴狀。（
須按他造當事人之人數附繕本）。如委任律師提起上訴者，應一
併繳納上訴審裁判費。
中　　華　　民　　國　　111 　年　　11　　月　　17　　日
                              書記官  張莉秋 

【附表一】原告主張醫療費用單據項目、金額及出處：
編號 項目 開單日期 本次實繳金額欄 （新臺幣） 出處 備註 1 醫療費用 107/10/27 500元 交附民字卷第37頁上方  2 醫療費用 107/11/26 300元 交附民字卷第37頁下方 「本次欠款金額」欄記載為21,577元 3 醫療費用 107/12/5 200元 交附民字卷第38頁上方  4 醫療費用 107/12/19 300元 交附民字卷第38頁下方 「本次優待金額合計欄」記載為21,577元 5 醫療費用 107/12/21 240元 交附民字卷第39頁上方  6 醫療費用 108/1/18 120元 交附民字卷第39頁下方  7 醫療費用 108/2/13 350元 交附民字卷第40頁上方  8 醫療費用 108/3/28 100元 交附民字卷第40頁下方 「本次欠款金額欄」記載為5,186元 9 醫療費用 108/4/5 220元 交附民字卷第41頁上方  10 醫療費用 108/4/5 420元 交附民字卷第41頁下方  11 醫療費用 108/5/10 140元 交附民字卷第42頁上方  12 醫療費用 108/7/5 507元 交附民字卷第42頁下方  13 輪椅租借 108/2/13 150元 交附民字卷第43頁  14 紗布繃帶等 107/12/1 390元 交附民字卷第45頁上方  15 紗布棉棒 108/4/11 310元 交附民字卷第45頁下方  16 紗布等 108/5/28 800元 交附民字卷第46頁上方  17 口腔棉棒等 108年 （未載具體日期） 160元 交附民字卷第46頁下方  

【附表二】原告主張交通費用單據金額及出處
編號 日期 金額 （新臺幣） 出處 1 107/11/26 1,600元 交附民字卷第47頁 2 107/12/5 3,200元 交附民字卷第47頁 3 107/12/21 3,200元 交附民字卷第47頁 4 108/1/18 3,200元 交附民字卷第48頁 5 108/2/13 3,200元 交附民字卷第48頁 6 108/3/24 1,600元 交附民字卷第48頁 7 108/3/28 1,600元 交附民字卷第48頁 8 108/4/5 3,200元 交附民字卷第49頁 9 108/5/10 3,500元 交附民字卷第49頁 10 108/7/5 3,500元 交附民字卷第49頁